最高法院刑事判決　　　　　　　　　　　　　　　　八十八年度台非字第一○五號
　　上訴人　最高法院檢察署檢察總長
　　被　告　甲○○
右上訴人因被告違反槍砲彈藥刀械管制條例案件，對於台灣高等法院台南分院中華民
國八十七年十二月十六日第二審確定判決（八十七年度上訴字第一○四八號，起訴案
號：台灣台南地方法院檢察署八十六年度偵字第九九六二、一一三三六、一二○五一
、一二六九一號），認為部分違法，提起非常上訴，本院判決如左：
    主  文
原判決關於未經許可持有可發射子彈具有殺傷力之各式槍砲違背法令之部分撤銷。
    理  由
非常上訴理由稱：「按判決不適用法則或適用不當者，為違背法令，為刑事訴訟法第
三百七十八條所明定。經查修正槍砲彈藥刀械管制條例第十一條第四項規定：「未經
許可，持有、寄藏或意圖販賣而陳列第一項所列槍砲者，處一年以上七年以下有期徒
刑，併科新台幣七百萬元以下罰金。」係採併科罰金，依法必須併科，法院無自由裁
量之權。經核原判決既認定被告未經許可無故持有改造玩具手槍二支、改造空氣長槍
一支，分別於民國八十七年五月二十八日及同年六月十日為警查扣之事實，而適用新
修正之槍砲彈藥刀械管制條例第十一條第四項（原判決誤植為「第三項」）論罪，則
應為併科罰金之科處，詎竟於主文欄漏為併科罰金之諭知，即有判決不適用法則之違
背法令。案經確定，爰依刑事訴訟法第四百四十一條、第四百四十三條提起非常上訴
，以資糾正。」等語。
本院按未經許可，持有、寄藏或意圖販賣而陳列第一項所列槍砲者，處一年以上七年
以下有期徒刑，併科新台幣七百萬元以下罰金。槍砲彈藥刀械管制條例第十一條第四
項定有明文。本件原確定判決認定被告甲○○未經許可，持有改造玩具手槍一支（仿
美國ＣＯＬＴ廠半自動四五手槍製造之金屬玩具手槍改造），於民國八十七年五月二
十八日晚上八時四十分，在其台南縣永康市○○路七十八號住處三樓臥室內之化妝台
底下，為警查獲。又持有改造空氣長槍（係玩具空氣長槍加裝紅外光源瞄準器）及改
造玩具手槍（仿美國ＣＯＬＴ廠半自動四五手槍製造之玩具手槍改造）各一支，於同
年六月十日下午三時許，在台南縣玉井鄉往走馬瀨農場東西快速道路豐里段路旁水池
邊草叢內，為警查獲等情。因而論處被告甲○○未經許可無故持有可發射子彈，具有
殺傷力之各式槍砲，累犯罪刑。惟原判決理由既說明槍砲彈藥刀械管制條例，業於八
十六年十一月二十四日修正公布，應依新修正之槍砲彈藥刀械管制條例論罪，則被告
所為，應依新修正之該條例第十一條第四項規定處罰，併予科處罰金。原判決竟適用
修正後之上開條例第十一條第三項規定論處被告罪刑，又漏未為併科罰金之諭知，自
屬違背法令。案經確定，非常上訴意旨執以指摘，洵有理由。惟原確定判決尚非不利
於被告，應由本院僅將原判決關於未經許可持有可發射子彈具有殺傷力之各式槍砲違
背法令之部分撤銷，以資糾正。
據上論結，應依刑事訴訟法第四百四十七條第一項第一款前段，判決如主文。
中      華      民      國    八十八    年      四      月    二十八    日
                              最高法院刑事第三庭
                                  審判長法官  陳  錫  奎
                                        法官  洪  清  江
                                        法官  吳  昆  仁
                                        法官  李  伯  道
                                        法官  高  金  枝
      右正本證明與原本無異
                                              書  記  官
中      華      民      國    八十八    年      五      月      三      日
